# 请教陈版拟上市企业中期报告的编制准备工作

提问人：wrx681 时间：2017-08-16 23:54:20
背景：公司证监会正在排队。考虑到上市之后，需要定期披露财务报告，除了年度报告有会计师把关。季度、半年度均需企业自己披露财务报告。为了适应此变化。拟对分子公司做一个财务报告方面的培训。 资料准备：企业会计准则、证监会发布的关于年报、半年报、季报的格式以及要求。财务报告的一般规定等。 培训ppt ： 1 、公开信息的披露要求 2 、财务报告编制要求 3 、具体的附注如何编制 4 、三张表之间的逻辑关系 5 用经审计后的财务报告作为模板进行讲解。
第一次在企业做上市工作，暂时想到就是以上。 还请陈版赐教。还有哪些需要提前培训。是否有必要请会计师来进行财务培训。

回答人：chenyiwei
如果是在企业的培训，建议在你所列内容的基础上，增加财务报表与定期报告的其他组成部分之间的关系、财务部门需提供给董秘办等报告编制和信息披露责任部门的资料及其编制要求等内容。 如果此前没有自行编制合并报表的经验，建议对合并抵销、调整等问题重点讲解。 由会计师进行财务方面培训属于上市前辅导的工作内容之一，且这些内容由会计师来讲解更显专业。